【裁判字號】    99,易,907
【裁判日期】    990930
【裁判案由】    竊盜
【裁判全文】
臺灣彰化地方法院刑事判決               99年度易字第907號
公  訴  人  臺灣彰化地方法院檢察署檢察官
被      告  乙○○
上列被告因竊盜案件，經檢察官提起公訴（99年度偵緝字第448
號），本院判決如下：
    主  文
乙○○結夥三人以上攜帶兇器毀越安全設備於夜間侵入有人居住
之建築物竊盜，處有期徒刑拾月，未扣案之螺絲起子壹支、鐵撬
壹及鐵鑽壹支，均沒收。
    事  實
一、乙○○曾於民國85年間，因違反肅清煙毒條例等案件，經臺
    灣臺中地方法院以85年度訴字第2410號判決判處有期徒刑3
    年1月、4月，應執行有期徒刑3年3月，上訴後，經臺灣高等
    法院臺中分院以86年度上訴字第1546號（起訴書誤載86年度
    上訴字第2410號）判決改判處有期徒刑3年6月、6月，應執
    行有期徒刑3年10月確定（第1案）；又因違反槍砲彈藥刀械
    管制條例，經南投地方法院以86年度訴字第295號判決判處
    有期徒刑1年7月，上訴後，經臺灣高等法院臺中分院以86年
    度上訴字第2419號判決維持原判，嗣上訴三審，經臺灣最高
    法院以89年台上436號判決駁回上訴而確定（第2案）；又因
    贓物案件，經臺灣臺中地方法院以90年度易字第1874號判決
    判處6月確定（第3案）；又因竊盜案件，經臺灣臺中地方法
    院以90年度易字第909號判決判處有期徒刑1年確定（第4案
    ）；又因賭博案件，經臺灣臺中地方法院以90年度少連簡字
    第6號判決判處有期徒刑6月確定（第5案），上述第3、4案
    ，經臺灣臺中地方法院以90年度聲字第3645號裁定應執刑為
    有期徒刑1年5月確定；上述第1、2、5案，經臺灣臺中地方
    法院以91年度聲字第1479號裁定應執行刑為有期徒刑5年8月
    確定，經感訓處分後入監執行，嗣上述1、3、4、5案經臺灣
    臺中地方法院以96年度聲減字第37 77號裁定各減刑為有期
    徒刑1年9月、3月、3月、6月、3月，並與不應減刑之第2案
    （1年7月）定應執行刑為有期徒刑3年5月確定，於97年12
    月26日因縮短刑期假釋付保護管束出監，後於99年3月13 日
    未經撤銷假釋而視為有期徒刑執行完畢（故本件不構成累犯
    ，起訴書指構成累犯，係屬誤會）。不知悔改，復基於意圖
    為自己不法所有，與真實姓名、年籍均不詳綽號「小毛」及
    自稱「鍾仕換」之已成年男子結夥3人，共同基於竊盜之聯
    絡犯意，先由「鍾仕換」於98年9月15日凌晨某時許，向不
    知情友人之何嘉佶借得車牌號碼為6V-3233號之自小客車後
    ，於台中市某處搭載乙○○、小毛等2人，並攜帶「鍾仕換
    」所有而具有殺傷力之鐵製螺絲起子、鐵撬、鐵鑽各1支，
    前往位於彰化市○○○路127號之立國藥品股份有限公司（
    以下簡稱為立國公司），該建築物內有員工宿舍，並有立國
    公司員工甲○○一家5人居住於該建築物內，先由鍾仕換使
    用前開鐵製螺絲起子，撬開螺絲後，打開該建築物1樓之窗
    戶後，其等3人即陸續攀越該安全設備之窗戶，進入該建築
    物之1樓，並由乙○○把風，小毛、「鍾仕換」鍾仕換等2人
    搜刮辦公室內之抽屜，竊得新臺幣（下同）1, 050元，再走
    上同一建築物之2樓，復使用上開之鐵撬，毀壞安全設備即
    鐵製大門的鎖，打開鐵製大門進入2樓辦公室、會議室、董
    事長辦公室，先在辦公室內，搜刮抽屜，並竊得價值3,000
    元之郵票，又使用上開之鐵鑽，毀壞會議室及董事長辦公室
    內的安全設備即2個保險櫃，竊得2萬元及日幣5,543元，得
    手後，將上開財物朋分花用。嗣於98年9月15日上午7時15分
    許，立國公司員工甲○○發現公司財物遭竊，報警後方循線
    查獲上情。
二、案經立國公司訴由彰化縣警察局彰化分局報告報告臺灣彰化
    地方法院檢察署檢察官偵查起訴。
    理  由
壹、程序部分
一、按被告以外之人於審判外之言詞或書面陳述，除法律有規定
    者外，不得作為證據，刑事訴訟法第159 條第1 項固有明文
    ，惟被告以外之人於審判外之陳述，雖不符合同法第159 條
    之1 至第159 條之4 規定，但經當事人於審判程序同意作為
    證據，法院審酌該言詞陳述或書面陳述作成時之情況，認為
    適當者，亦得為證據，當事人、代理人或辯護人於法院調查
    證據時，知有第159條第1項不得為證據之情形，而未於言詞
    辯論終結前聲明異議者，視為有前項之同意，此觀同法第15
    9條之5規定即明。查本判決後開引用各該被告以外之人於審
    判外之陳述（包含書面陳述），皆屬傳聞證據，惟當事人雖
    知上開證據資料為傳聞證據，仍於本院準備程序及審判期日
    中對各該證據資料均表示同意或無意見而不予爭執，且迄至
    言詞辯論終結前亦未再聲明異議，本院審酌上開證據資料製
    作時之情況尚無違法不當等瑕疵，且與本案具有關連性，認
    為以之作為證據應屬適當，揆諸前開規定，爰逕依刑事訴訟
    法第159條之5規定，認前揭證據資料均具有證據能力。
二、本案其餘非供述證據，當事人均同意全部證據之證據能力，
    本院審酌該等證據作成及取得之程序均無違法之處，是後述
    所引用證據之證據能力均無疑義，合先敘明。
貳、實體部分
一、上開犯罪事實，業據被告乙○○於警詢、偵查時及本院審理
    程序中，供承不諱，核與證人甲○○於警詢及偵訊中指訴之
    情節相符，並有立國公司之監視器錄影翻拍照片5幀、路口
    監視器錄影翻拍照片12幀、現場採證相片19幀在卷可資佐證
    ，是被告乙○○之自白與事實相符，堪以採信。本案罪證明
    確，被告乙○○之竊盜犯行，堪以認定。
二、按刑法第321條第1項第3款之攜帶兇器竊盜罪，係以行為人
    攜帶兇器竊盜為其加重條件，此所謂兇器，其種類並無限制
    ，凡客觀上足對人之生命、身體、安全構成威脅，具有危險
    性之兇器均屬之，且祇須行竊時攜帶此種具有危險性之兇器
    為已足，並不以攜帶之初有行兇之意圖為必要（最高法院79
    年度臺上字第5253號判例足資參照）。又所謂同法第1項第
    2款之「門扇」專指門戶，應指分隔住宅或建築物內外之間
    之出入口大門而言如已進入大門室內之住宅或建築物，不論
    是房間門、廚房門或某辦公室之門，均屬「其他安全設備」
    而非門扇。本件被告乙○○與綽號「小毛」及鍾仕換3人所
    持以共同行竊之螺絲起子1支、鐵撬1支及鐵鑽1支，均係金
    屬製品，質地堅固、外型尖銳，可供穿刺及敲擊之用，在客
    觀上均足以傷害人之生命、身體而對安全構成威脅，顯係具
    有危險性之器械，堪認均屬兇器無疑。是核被告乙○○所為
    ，係犯刑法第321條第1項第4款、第3款、第2款及第1款之結
    夥3人以上攜帶兇器、毀壞門扇於夜間侵入有人居住之建築
    物之加重竊盜罪。被告乙○○與綽號「小毛」及鍾仕換之成
    年男子就上開犯行，有犯意聯絡及行為分擔，應論以共同正
    犯。又被告乙○○與綽號「小毛」及鍾仕換等人，基於竊盜
    之犯意，就本件竊盜行為，係於密接之時、地實施，且侵害
    之法益同一，各行為之獨立性極為薄弱，依一般社會觀念，
    在時間差距上，難以分別，在刑法評價上視為數個舉動之接
    續施行，合為包括之一行為予以評價，應屬接續犯，而為包
    括之一罪，應僅論以單一之加重竊盜犯行，惟公訴意旨認被
    告係就本件竊盜犯行，係以1行為同時觸犯刑法第321條第1
    至4款罪名之想像競合犯，容有誤會，附此敘明。爰審酌被
    告乙○○不思以己力謀取財物，卻以竊取他人物品之方式，
    冀得不法之財物，破壞他人財產法益之行為，實值非難，兼
    衡其前科素行、犯罪之動機、目的、手段、對被害人所生財
    產損害程度暨其犯後坦承犯行之態度等一切情狀，量處如主
    文所示之刑，以資懲儆。本件行竊之工具螺絲起子壹支、鐵
    撬壹及鐵鑽壹支，雖未扣案，但亦無證據證明已經滅失，且
    因係共犯「鍾仕換」所有之物，故於本件亦應依法予宣告沒
    收。
據上論斷，應依刑事訴訟法第299條第1項前段，刑法第321條第1
項第4款、第3款、第2款、第1款、第28條、第38條第1項第2款，
判決如主文。
本案經檢察官朱健福到庭執行職務。
中    華    民    國    99    年    9     月    30    日
                         刑事第三庭   法  官  洪志賢
以上正本證明與原本無異。
如不服本判決應於收受判決後10日內向本院提出上訴書狀，並應
敘述具體理由；其未敘述上訴理由者，應於上訴期間屆滿後20日
內向本院補提理由書（均須按他造當事人之人數附繕本）「切勿
逕送上級法院」。
告訴人或被害人對於判決如有不服具備理由請求檢察官上訴者，
其上訴期間之計算係以檢察官收受判決正本之日期為準。
中    華    民    國    99    年    9     月    30    日
                                      書記官  許億先
附錄本案論罪科刑法條全文：
中華民國刑法第321條
（加重竊盜罪）
犯竊盜罪而有左列情形之一者，處 6 月以上、 5 年以下有期徒
刑：
一、於夜間侵入住宅或有人居住之建築物、船艦或隱匿其內而犯
    之者。
二、毀越門扇、牆垣或其他安全設備而犯之者。
三、攜帶兇器而犯之者。
四、結夥三人以上而犯之者。
五、乘火災、水災或其他災害之際而犯之者。
六、在車站或埠頭而犯之者。
前項之未遂犯罰之。

司法院資訊處製作；財團法人民間司法改革基金會備份。
